臺灣臺北地方法院民事裁定
110年度重訴字第1070號
原      告  李宗嶽  

            李宗忠  
            李宗梧  
共      同
訴訟代理人  林亦書律師
被      告  林明成  
訴訟代理人  劉炳烽律師
上列當事人間請求給付補償費事件，本院裁定如下：
    主  文
本件於臺北高等行政法院111年度訴字第318號行政訴訟終結確定
前，停止訴訟程序。
    理  由
一、按訴訟全部或一部之裁判，以他訴訟之法律關係是否成立為
    據者，法院得在他訴訟終結前，以裁定停止訴訟程序；前項
    規定，於應依行政爭訟程序確定法律關係是否成立者準用之
    ，民事訴訟法第182條第1項、第2項前段定有明文。又民事
    或刑事訴訟之裁判，以行政處分是否無效或違法為據者，應
    依行政爭訟程序確定之；前項行政爭訟程序已經開始者，於
    其程序確定前，民事或刑事法院應停止其審判程序，行政訴
    訟法第12條亦有明定。
二、原告起訴主張：原告3人、訴外人李宗光與被告間訂有桃園
    市○○區○○○○000號私有耕地三七五租約（下稱系爭租約），
    向被告租用桃園市觀音區草漯段310-5、310-6、310-8、310
    -9、310-10、310-16、310-17、310-18、310-19、310-20、
    310-21、310-22、310-23、310-24、310-25、310-32、310-
    45地號等17筆耕地。該17筆耕地因桃園市政府於104年9月15
    日以府都計字第1040235172號公告實施「變更觀音（草漯地
    區）都市計畫（第二次通盤檢討）（第二階段重劃地區第一
    區整體開發單元）案」，並辦理土地重劃後，重劃為桃園市
    觀音區草福段233、237、241、243、245、246、247、252、
    263、427、435地號等11筆土地。桃園市政府嗣以110年9月3
    0日府地重字第1100247500號函認定上開土地因市地重劃，
    不能達原租賃目的，而依平均地權條例第63條規定註銷系爭
    租約（下稱系爭處分）。爰依平均地權條例第63條第2項第1
    款規定，請求被告按重劃計劃書公告當期該土地之公告現值
    三分之一給付補償金等語。
三、按平均地權條例第63條第1項、第2項第1款規定：「出租之
    公、私有耕地因實施市地重劃致不能達到原租賃之目的者，
    由直轄市或縣（市）政府逕為註銷其租約並通知當事人」；
    「依前項規定註銷租約者，承租人得依左列規定請求或領取
    補償：一、重劃後分配土地者，承租人得向出租人請求按重
    劃計畫書公告當期該土地之公告土地現值三分之一之補償。
    」據此，必須地方政府註銷系爭租約後，原告才能請求補償
    金。地方政府註銷租約的行政處分效力如何，將直接影響承
    租人得否請求補償，屬於本件訴訟之前提法律關係。被告先
    前就系爭處分提起訴願，雖經內政部以111年1月26日台內訴
    字第1110420063號駁回其訴願（見本院卷第177-185頁），
    但被告已經提起行政訴訟，現由臺北高等行政法院以111年
    訴字第318號審理中，有行政訴訟起訴狀首頁、臺北高等行
    政法院111年3月25日院楨審三股111訴000318字第111000322
    6號函在卷可詳（見本院卷第261、263頁）。據此，系爭處
    分是否違法、無效，尚待行政法院審理、認定，在該行政訴
    訟終結確定前，應停止本件訴訟程序。
四、爰裁定如主文。
中　　華　　民　　國　　111 　年　　4 　　月　　11　　日
                  民事第三庭  審判長法　官　方祥鴻
　　　　　　　　　　　　　　　　　　法　官　黃鈺純
　　　　　　　　　　　　　　　　　　法　官　王沛元
以上正本係照原本作成。
如不服本裁定應於送達後10日內向本院提出抗告狀，並繳納抗告
費新臺幣1,000元。　　　　　　　　
中　　華　　民　　國　　111 　年　　4 　　月　　11　　日
                                    書記官  顏莉妹